Config:
  hfst:
    Gen: ../../../src/generator-gt-norm.hfst
    Morph: ../../../src/analyser-gt-norm.hfst
  xerox:
    Gen: ../../../src/generator-gt-norm.xfst
    Morph: ../../../src/analyser-gt-norm.xfst
    App: lookup

Tests:

  Verb - st'i - ENGLISH : # CLASS_I

     st'i+V+SG+IMPV: st'i
     st'i+V+IMM+PRES: st'iga
     st'i+V+INTERR+SIMP+PRES: st'i
     st'i+V+SIMP+PRES: st'igáng
     st'i+V+DIR+PAST: st'igán
     st'i+V+INTERR+PAST: st'igáa
     st'i+V+INDIR+PAST: st'igáan
     st'i+V+REL: st'is
     st'i+V+REL+EVID: st'igáas
     st'i+V+NONFACT: st'iáng
     st'i+V+PAST+NONFACT: st'igáa.ang
     st'i+V+INTERR+PRES+HAB: st'igáng
     st'i+V+PRES+HAB: st'igánggang
     st'i+V+PRES+HAB+NONFACT: st'igángang
     st'i+V+DIR+PAST+HAB: st'igáinii
     st'i+V+INTERR+PAST+HAB: st'igáangaa
     st'i+V+INDIR+PAST+HAB: st'igáangaan
     st'i+V+INTERR+FUT+LONG: st'iäsáa
     st'i+V+INTERR+FUT+SHORT: st'iäs
     st'i+V+SIMP+FUT: st'iäsáang
     st'i+V+IMM+FUT: st'iäsga
     st'i+V+REL+FUT: st'iäsáas
     st'i+V+FUT+NONFACT: st'iäsáa.ang
     st'i+V+INTERR+NEAR+FUT: st'iáng k̲asa'áa
     st'i+V+NEAR+FUT: st'iáng k̲asa'áang
     st'i+V+INTERR+VNEAR+FUT: st'iáng k̲asaasdláa
     st'i+V+VNEAR+FUT: st'iáng k̲asaasdláang
     st'i+V+BIAS+IMM+PRES: st'i'úuj
     st'i+V+BIAS+SIMP+PRES: st'i'úujang
     st'i+V+RES: st'iäsáa'uujang
     st'i+V+BIAS+INTERR+PRES: st'i'us
     st'i+V+BIAS+INTERR+PAST: st'i'ujáa
     st'i+V+BIAS+INTERR+PAST+HAB: st'i'úujaangaa
     st'i+V+BIAS+INTERR+FUT: st'iäsáa'us
     st'i+V+CERT+PRES: st'i'ahlánggang
     st'i+V+CERT+PAST: st'i'ahlánggan
     st'i+V+CERT+PAST+HAB: st'i'ahlánggiinii
     st'i+V+CERT+FUT: st'iäsáa'ahlans
     st'i+V+CERT+REL: st'i'ahláns
     st'i+V+INTS+PAST: st'igáa'ahlang
     st'i+V+CONT: st'igáa'ahlanggaa
     st'i+V+CTFACT+PRES: st'igáa'ahlanggang
     st'i+V+RFLX: st'i'ahl
     st'i+V+FUT+RFLX+INTERR: st'iäséehl
     st'i+V+PL+IMPV: st'i'úu
     st'i+V+3PL+IMM+PRES: st'i'wáa
     st'i+V+3PL+INTERR+SIMP+PRES: st'i'wáa
     st'i+V+3PL+SIMP+PRES: st'i'wáang
     st'i+V+3PL+DIR+PAST: st'i'wägán
     st'i+V+3PL+INTERR+PAST: st'i'áawaa
     st'i+V+3PL+INDIR+PAST: st'i'áawaan
     st'i+V+3PL+REL: st'i'wáas
     st'i+V+3PL+REL+EVID: st'i'áawaas
     st'i+V+3PL+NONFACT: st'i'wáa.ang
     st'i+V+3PL+PAST+NONFACT: st'i'áawaa.ang
     st'i+V+3PL+INTERR+PRES+HAB: st'igáng'waa
     st'i+V+3PL+PRES+HAB: st'igáng'waang
     st'i+V+3PL+PRES+HAB+NONFACT: st'igáng'waa.ang
     st'i+V+3PL+DIR+PAST+HAB: st'i'wägíinii
     st'i+V+3PL+INTERR+PAST+HAB: st'i'wägáangaa
     st'i+V+3PL+INDIR+PAST+HAB: st'i'wägáangaan
     st'i+V+3PL+INTERR+FUT+LONG: st'i'wáaäsaa
     st'i+V+3PL+INTERR+FUT+SHORT: st'i'wáaäs
     st'i+V+3PL+SIMP+FUT: st'i'wáaäsaang
     st'i+V+3PL+IMM+FUT: st'i'wáaäsga
     st'i+V+3PL+REL+FUT: st'i'wáaäsaas
     st'i+V+3PL+FUT+NONFACT: st'i'wáaäsaa.ang
     st'i+V+3PL+INTERR+NEAR+FUT: st'i'wáa.ang k̲asa'áa
     st'i+V+3PL+NEAR+FUT: st'i'wáa.ang k̲asa'áang
     st'i+V+3PL+INTERR+VNEAR+FUT: st'i'wáa.ang k̲asaasdláa
     st'i+V+3PL+VNEAR+FUT: st'i'wáa.ang k̲asaasdláang
     st'i+V+3PL+BIAS+IMM+PRES: st'i'wáa'uuj
     st'i+V+3PL+BIAS+SIMP+PRES: st'i'wáa'uujang
     st'i+V+3PL+RES: st'i'wáaäsaa'uujang
     st'i+V+3PL+BIAS+INTERR+PRES: st'i'wáa'us
     st'i+V+3PL+BIAS+INTERR+PAST: st'i'wáa'ujaa
     st'i+V+3PL+BIAS+INTERR+PAST+HAB: st'i'wáa'uujaangaa
     st'i+V+3PL+BIAS+INTERR+FUT: st'i'wáaäsaa'us
     st'i+V+3PL+CERT+PRES: st'i'wáa'ahlanggang
     st'i+V+3PL+CERT+PAST: st'i'wáa'ahlanggan
     st'i+V+3PL+CERT+PAST+HAB: st'i'wáa'ahlanggiinii
     st'i+V+3PL+CERT+FUT: st'i'wáaäsaa'ahlans
     st'i+V+3PL+CERT+REL: st'i'wáa'ahlans
     st'i+V+3PL+INTS+PAST: st'i'áawaa'ahlang
     st'i+V+3PL+CONT: st'i'áawaa'ahlanggaa
     st'i+V+3PL+CTFACT+PRES: st'i'áawaa'ahlanggang
     st'i+V+3PL+RFLX: st'i'wáa'ahl
     st'i+V+3PL+FUT+RFLX+INTERR: st'i'wáaäseehl
     st'i+V+NEG+SG+IMPV: st'i'áng
     st'i+V+NEG+IMM+PRES: st'i'ángga
     st'i+V+NEG+INTERR+SIMP+PRES: st'i'áng
     st'i+V+NEG+SIMP+PRES: st'i'ánggang
     st'i+V+NEG+DIR+PAST: st'i'ánggan
     st'i+V+NEG+INTERR+PAST: st'i'áangaa
     st'i+V+NEG+INDIR+PAST: st'i'áangaan
     st'i+V+NEG+REL: st'i'áns
     st'i+V+NEG+REL+EVID: st'i'áangaas
     st'i+V+NEG+NONFACT: st'i'angáng
     st'i+V+NEG+PAST+NONFACT: st'i'áangaa.ang
     st'i+V+NEG+INTERR+PRES+HAB: st'i'ánggang
     st'i+V+NEG+PRES+HAB: st'igáng'anggang
     st'i+V+NEG+PRES+HAB+NONFACT: st'igáng'angang
     st'i+V+NEG+DIR+PAST+HAB: st'i'ánggiinii
     st'i+V+NEG+INTERR+PAST+HAB: st'i'ánggaangaa
     st'i+V+NEG+INDIR+PAST+HAB: st'i'ánggaangaan
     st'i+V+NEG+INTERR+FUT+LONG: st'i'ángäsaa
     st'i+V+NEG+INTERR+FUT+SHORT: st'i'ángäs
     st'i+V+NEG+SIMP+FUT: st'i'ángäsaang
     st'i+V+NEG+IMM+FUT: st'i'ángäsga
     st'i+V+NEG+REL+FUT: st'i'ángäsaas
     st'i+V+NEG+FUT+NONFACT: st'i'ángäsaa.ang
     st'i+V+NEG+INTERR+NEAR+FUT: st'iáng k̲asaa'áng
     st'i+V+NEG+NEAR+FUT: st'iáng k̲asaa'ánggang
     st'i+V+NEG+INTERR+VNEAR+FUT: st'iáng k̲asaasdlä'áng
     st'i+V+NEG+VNEAR+FUT: st'iáng k̲asaasdlä'ánggang
     st'i+V+NEG+BIAS+IMM+PRES: st'i'áng'uuj
     st'i+V+NEG+BIAS+SIMP+PRES: st'i'áng'uujang
     st'i+V+NEG+RES: st'i'ángäsaa'uujang
     st'i+V+NEG+BIAS+INTERR+PRES: st'i'áng'us
     st'i+V+NEG+BIAS+INTERR+PAST: st'i'áng'ujaa
     st'i+V+NEG+BIAS+INTERR+PAST+HAB: st'i'áng'uujaangaa
     st'i+V+NEG+BIAS+INTERR+FUT: st'i'ángäsaa'us
     st'i+V+NEG+CERT+PRES: st'i'áang'ahlanggang
     st'i+V+NEG+CERT+PAST: st'i'áang'ahlanggan
     st'i+V+NEG+CERT+PAST+HAB: st'i'áang'ahlanggiinii
     st'i+V+NEG+CERT+FUT: st'i'ángäsaa'ahlans
     st'i+V+NEG+CERT+REL: st'i'áang'ahlans
     st'i+V+NEG+INTS+PAST: st'i'áangaa'ahlang
     st'i+V+NEG+CONT: st'i'áangaa'ahlanggaa
     st'i+V+NEG+CTFACT+PRES: st'i'áangaa'ahlanggang
     st'i+V+NEG+RFLX: st'i'áang'ahl
     st'i+V+NEG+FUT+RFLX+INTERR: st'i'ángäseehl
     st'i+V+NEG+PL+IMPV: st'i'áng'uu
     st'i+V+NEG+3PL+IMM+PRES: st'i'áng'waa
     st'i+V+NEG+3PL+INTERR+SIMP+PRES: st'i'áng'waa
     st'i+V+NEG+3PL+SIMP+PRES: st'i'áng'waang
     st'i+V+NEG+3PL+DIR+PAST: st'i'áng'wägan
     st'i+V+NEG+3PL+INTERR+PAST: st'i'áng'aawaa
     st'i+V+NEG+3PL+INDIR+PAST: st'i'áng'aawaan
     st'i+V+NEG+3PL+REL: st'i'áng'waas
     st'i+V+NEG+3PL+REL+EVID: st'i'áng'aawaas
     st'i+V+NEG+3PL+NONFACT: st'i'áng'waa.ang
     st'i+V+NEG+3PL+PAST+NONFACT: st'i'áng'aawaa.ang
     st'i+V+NEG+3PL+INTERR+PRES+HAB: st'igáng'ang'waa
     st'i+V+NEG+3PL+PRES+HAB: st'igáng'ang'waang
     st'i+V+NEG+3PL+PRES+HAB+NONFACT: st'igáng'ang'waa.ang
     st'i+V+NEG+3PL+DIR+PAST+HAB: st'i'áng'wägiinii
     st'i+V+NEG+3PL+INTERR+PAST+HAB: st'i'áng'wägaangaa
     st'i+V+NEG+3PL+INDIR+PAST+HAB: st'i'áng'wägaangaan
     st'i+V+NEG+3PL+INTERR+FUT+LONG: st'i'áng'waaäsaa
     st'i+V+NEG+3PL+INTERR+FUT+SHORT: st'i'áng'waaäs
     st'i+V+NEG+3PL+SIMP+FUT: st'i'áng'waaäsaang
     st'i+V+NEG+3PL+IMM+FUT: st'i'áng'waaäsga
     st'i+V+NEG+3PL+REL+FUT: st'i'áng'waaäsaas
     st'i+V+NEG+3PL+FUT+NONFACT: st'i'áng'waaäsaa.ang
     st'i+V+NEG+3PL+INTERR+NEAR+FUT: st'i'wáa.ang k̲asaa'áng
     st'i+V+NEG+3PL+NEAR+FUT: st'i'wáa.ang k̲asaa'ánggang
     st'i+V+NEG+3PL+INTERR+VNEAR+FUT: st'i'wáa.ang k̲asaasdlä'áng
     st'i+V+NEG+3PL+VNEAR+FUT: st'i'wáa.ang k̲asaasdlä'ánggang
     st'i+V+NEG+3PL+BIAS+IMM+PRES: st'i'áng'waa'uuj
     st'i+V+NEG+3PL+BIAS+SIMP+PRES: st'i'áng'waa'uujang
     st'i+V+NEG+3PL+RES: st'i'áng'waaäsaa'uujang
     st'i+V+NEG+3PL+BIAS+INTERR+PRES: st'i'áng'waa'us
     st'i+V+NEG+3PL+BIAS+INTERR+PAST: st'i'áng'waa'ujaa
     st'i+V+NEG+3PL+BIAS+INTERR+PAST+HAB: st'i'áng'waa'uujaangaa
     st'i+V+NEG+3PL+BIAS+INTERR+FUT: st'i'áng'waaäsaa'us
     st'i+V+NEG+3PL+CERT+PRES: st'i'áng'waa'ahlanggang
     st'i+V+NEG+3PL+CERT+PAST: st'i'áng'waa'ahlanggan
     st'i+V+NEG+3PL+CERT+PAST+HAB: st'i'áng'waa'ahlanggiinii
     st'i+V+NEG+3PL+CERT+FUT: st'i'áng'waaäsaa'ahlans
     st'i+V+NEG+3PL+CERT+REL: st'i'áng'waa'ahlans
     st'i+V+NEG+3PL+INTS+PAST: st'i'áng'aawaa'ahlang
     st'i+V+NEG+3PL+CONT: st'i'áng'aawaa'ahlanggaa
     st'i+V+NEG+3PL+CTFACT+PRES: st'i'áng'aawaa'ahlanggang
     st'i+V+NEG+3PL+RFLX: st'i'áng'waa'ahl
     st'i+V+NEG+3PL+FUT+RFLX+INTERR: st'i'áng'waaäseehl

